臺灣板橋地方法院民事判決　　　　　　　95年度重訴字第61號
原　　　告　台北縣蘆洲市公所
法定代理人　己○○○
訴訟代理人　劉金玫律師
　　　　　　蘇夏曦律師
　　　　　　許進德律師
上　 1　人
複代理人　　午○○
被　　　告　子○○
　　　　　　亥○○
　　　　　　寅○○
　　　　　　卯○○
　　　　　　申○○
　　　　　　辰○○
兼 上 2 人
訴訟代理人　丑○○
　　　　　　未○○
被　　　告　戌○○○
　　　　　　乙○○民國79年.
兼 上 1 人
法定代理人　甲○○
　　　　　　丙○○
被　　　告　壬○○○
　　　　　　辛○○民國90年.
　　　　　　庚○○民國92年.
兼 上 2 人
法定代理人　戊○○
　　　　　　酉○○
被　　　告　癸○○
　　　　　　丁○○
　　　　　　巳○○
上列當事人間請求拆屋還地事件，經本院於民國96年3 月26日言
詞辯論終結，判決如下：
    主      文
被告子○○、亥○○、寅○○、卯○○應給付原告新台幣壹拾
萬伍仟柒佰貳拾元，及自民國九十五年二月二十一日起至清償日
止，按年息百分之五計算之利息，並自民國九十五年二月二十一
日起至民國九十五年十一月六日止，按月給付原告新台幣貳仟貳
佰陸拾貳元。
被告丑○○、未○○、辰○○、申○○應給付原告新台幣貳拾肆
萬柒仟玖佰貳拾元，及自民國九十五年二月二十一日起至清償日
止，按年息百分之五計算之利息，並自民國九十五年二月二十一
日起至民國九十五年十一月六日止，按月給付原告新台幣肆仟壹
佰拾貳元。
被告戌○○○應給付原告新台幣壹拾陸萬玖仟零捌拾元，及自民
國九十五年三月五日起至清償日止，按年息百分之五計算之利息
，並自民國九十五年三月五日起至民國九十五年十一月六日止，
按月給付原告新台幣貳仟捌佰壹拾捌元。
被告甲○○、丙○○、乙○○應給付原告新台幣肆拾貳萬陸仟柒
佰貳拾元，及自民國九十五年三月五日起至清償日止，按年息百
分之五計算之利息，並自民國九十五年三月五日起至民國九十五
年十一月六日止，按月給付原告新台幣柒仟壹佰壹拾貳元。
被告戊○○、酉○○、辛○○、庚○○應給付原告新台幣壹拾捌
萬柒仟捌佰元，及自民國九十五年二月二十一日起至清償日止，
按年息百分之五計算之利息，並自民國九十五年二月二十一日起
至民國九十五年十一月六日止，按月給付原告新台幣仟壹佰
拾元。
原告其餘之訴駁回。
訴訟費用由被告子○○、亥○○、寅○○、卯○○負擔百分之十
；被告丑○○、未○○、辰○○、申○○負擔百分之十八；被告
戌○○○負擔百分之十二；被告甲○○、丙○○、乙○○負擔百
分之三十；被告戊○○、酉○○、辛○○、庚○○負擔百分之十
三；餘由原告負擔。
本判決第一至五項於原告分別依附表所示之金額供擔保後，得假
執行。
其餘假執行之聲請駁回。
    事實及理由
甲、程序方面：
    被告子○○、卯○○、亥○○、寅○○、丑○○、未○○、
    辰○○、申○○、戌○○○、甲○○、乙○○、丙○○、壬○○○、癸○○、酉○○、辛○○、庚○○、丁○○、巳○○經合法通知，均未於言詞辯論期日到場，核無民事訴訟法
    第386 條各款所列情形，爰依原告聲請，由其一造辯論而為
    判決。
乙、實體方面：
一、原告主張：
    (一)台北縣蘆洲市○○段55、56地號土地原為原告所有，訴訟
      進行中原告將之轉售第三人並於民國（下同）95年11月7
      日辦畢所有權移轉登記。
    (二)系爭土地於原告所有期間，遭被告等人搭蓋建物，無權占
      有使用，占用情形如下：
      (1)被告子○○、亥○○、寅○○及卯○○等4 人，於系爭
        55地號土地上搭蓋面積為29.55 平方公尺之違章建物，
        門牌號碼為台北縣蘆洲市○○路77巷22號。
      (2)被告丑○○、未○○、辰○○及申○○等4 人，於系爭
        55地號土地上搭蓋面積為53.99 平方公尺之違章建物，
        門牌號碼為台北縣蘆洲市○○路77巷24號。
      (3)被告戌○○○於系爭55地號土地上搭蓋面積為36.82 平
        方公尺之違章建物，門牌號碼為台北縣蘆洲市○○路77
        巷26號。
      (4)被告甲○○、丙○○及乙○○等3 人，於系爭55、56地
        號土地上搭蓋面積分別為29.34 及60.61 平方公尺之違
        章建物，門牌號碼為台北縣蘆洲市○○路77巷28號。
      (5)被告壬○○○、戊○○、癸○○、酉○○、辛○○、庚○○、丁○○、巳○○等8 人，於系爭56地號土地上搭
        蓋面積為38.99 平方公尺之違章建物，門牌號碼為台北
        縣蘆洲市○○路77巷30號。
    (三)按「無法律上之原因而受利益，致他人受損害者，應返還
      其利益；雖有法律上之原因，而其後已不存在者，亦同。
      」、「…無權占有他人土地，可能獲得相當於租金之利益
      為社會通常之觀念…」，有民法第179 條規定及最高法院
      61年度台上字第1695號判例參照。又不當得利之計算，依
      土地法第97條等規定，以相當於土地申報總價額年息10%
      為準。本件被告無權占有並使用原告所有土地，享有相當
      於租金之利益，故原告請求被告返還自起訴前5 年起至95
      年11月6 日止相當於租金之利益。且因系爭地段鄰近衛生
      所、郵局等單位，交通十分便利，原告酌情以為依據年息
      6%請求，應屬適當。茲就向被告等人請求之金額分別計算
      如下：
      (1)被告子○○、亥○○、寅○○及卯○○等4 人：
        系爭55地號土地於94年1 月公告地價為每平方公尺新台
        幣（下同）18,369元，被告子○○等4 人占有使用之面
        積為29.55 平方公尺，則渠等每月可享有相當於租金之
        利益約為2,758 元，5 年間所享有之利益為165,480 元
        。
        計算式：18,369元×29.55 ㎡×6%÷12月≒2,714 元
                2,714 元×12月×5 年＝162,840元
      (2)被告丑○○、未○○、辰○○及申○○等4 人：
        系爭55地號土地於94年1 月公告地價為每平方公尺18,3
        69元，被告丑○○等4 人占有使用之面積為53.99 平方
        公尺，則渠等每月可享有相當於租金之利益約為4,959
        元，5 年間所享有之利益為297,540 元。
        計算式：18,369元×53.99㎡×6% ÷12月≒ 4,959元
                4,959 元×12月×5 年＝297,540 元
      (3)被告戌○○○：
        系爭55地號土地於94年1 月公告地價為每平方公尺18,3
        69元，被告戌○○○占有使用之面積為36.82 平方公尺
        ，則其每月可享有相當於租金之利益約為3,382 元，5
        年間所享有之利益為202,920 元。
        計算式：18,369元×36.82㎡×6% ÷12月≒3,382元
                3,382 元×12月×5 年＝202,920 元
      (4)被告甲○○、丙○○及乙○○等3 人：
        系爭55地號土地於94年1 月公告地價為每平方公尺18,3
        69元、系爭56地號土地於94年1 月公告地價為每平方公
        尺19,267元。被告甲○○等3 人占有使用系爭55地號面
        積29.34 平方公尺、系爭56地號面積60.61 平方公尺，
        則渠等每月可享有相當於租金之利益合計約為8,534 元
        ，5 年間所享有之利益為512,040 元。
        計算式：18,369元×29.34 ㎡×6%÷12月≒2,695元
                2,695 元×12月×5 年＝161,700 元
                19,267元×60.61 ㎡×6%÷12月≒5,839元
                5,839 元×12月×5 年＝350,340 元
                2,695 元＋5,839 元＝8,534元
                161,700 元＋350,340 元＝512,040 元
      (5)被告壬○○○、戊○○、癸○○、酉○○、辛○○、庚○○、丁○○、巳○○等8 人：
        系爭56地號土地於94年1 月公告地價為每平方公尺19,2
        67元，被告壬○○○等8 人占有使用之面積為38.99 平
        方公尺，則渠等每月可享有相當於租金之利益約為3,75
        6 元，5 年間所享有之利益為225,360 元。
        計算式：19,267元×38.99 ㎡×6%÷12月≒3,756元
                3,756 元×12月×5 年＝225,360元
    (四)訴之聲明：
      (1)被告子○○、亥○○、寅○○及卯○○等4 人應共同給
        付原告162,840 元，及自起訴狀繕本送達翌日起至清償
        日止，按年息5%計算之利息，並自起訴狀繕本送達翌日
        起至95年11月6 日止，按月給付原告2,714 元。
      (2)被告丑○○、未○○、辰○○及申○○等4 人應共同給
        付原告297,540 元，及自起訴狀繕本送達翌日起至清償
        日止，按年息5%計算之利息，並自起訴狀繕本送達翌日
        起至95年11月6 日止，按月給付原告4,959 元。
      (3)被告戌○○○應給付原告202,920 元，及自起訴狀繕本
        送達翌日起至清償日止，按年息5%計算之利息，並自起
        訴狀繕本送達翌日起至95年11月6 日止，按月給付原告
        3,382元。
      (4)被告甲○○、丙○○及乙○○等3 人應共同給付原告51
        2,040 元，及自起訴狀繕本送達翌日起至清償日止，按
        年息5%計算之利息，並自起訴狀繕本送達翌日起至95年
        11月6 日止，按月給付原告8,534元。
      (5)被告壬○○○、戊○○、癸○○、酉○○、辛○○、庚○○、丁○○、巳○○等8 人應共同給付原告225,360
        元，及自起訴狀繕本送達翌日起至清償日止，按年息5%
        計算之利息，並自起訴狀繕本送達翌日起至95年11月6
        日止，按月給付原告3,756元。
      (6)原告願供擔保，請准宣告假執行。
二、被告答辯：
    (一)被告卯○○、亥○○、寅○○、甲○○、乙○○、壬○○○、癸○○、酉○○、辛○○、庚○○、丁○○、巳○○
      均未於言詞辯論期日到場，亦未提出準備書狀作何聲明或
      陳述。
    (二)被告子○○：
      台北縣蘆洲市○○路22號房屋係伊父親所搭建，建屋時原
      告尚未取得系爭土地，伊等有地上物，土地買賣時本有優
      先承購權，但土地買賣並未通知伊等。伊父親去世後，該
      屋由伊繼承取得，伊與亥○○、寅○○、卯○○共同居住
      其內。又原告與住戶曾達成協議，同意發放每戶搬遷補償
      費500, 000元，並編列拆遷補償費之預算，原告自應依協
      議給付每戶搬遷補償費，為此求為判決駁回原告之訴。
    (三)被告丑○○、未○○、申○○、辰○○：
      台北縣蘆洲市○○路24號房屋係伊父親所搭建，父親去後
      ，由伊繼承取得該屋，並與有連物淑英、申○○、辰○○
      共同居住其內。伊等自45年間即居住該處，原告則係48年
      間始取得系爭土地，上開房屋為合法建物，伊等有地上物
      使用權，並未侵占原告土地，且原告曾與住戶達成協議，
      同意發放每戶搬遷補償費500,000 元，並編列拆遷補償費
      之預算，原告自應依協議給付每戶搬遷補償費，為此求為
      判決駁回原告之訴。
    (四)被告丙○○：
      伊與乙○○、甲○○共同居住在台北縣蘆洲市○○路28號
      房屋內，該屋係伊於84年間向前手買受而得，伊不知該搬
      往何處，且原告曾與住戶達成協議，同意發放每戶搬遷補
      償費500,000 元，並編列拆遷補償費之預算，原告自應依
      協議給付每戶搬遷補償費，故求為判決駁回原告之訴。
    (五)被告戊○○：
      台北縣蘆洲市○○路30號房屋係伊父親所建，父親去後，
      由伊繼承取得，伊與太太酉○○及小孩辛○○、庚○○居
      住原居住其內，但原告將系爭土地標售予第三人後，伊等
      即已搬離。至伊母親壬○○○於73年間因與先父李先華分
      居，租屋在台北縣蘆洲市○○路641 號2 樓居住，僅將戶
      籍設於該屋；伊兄丁○○於70年間亦已搬出系爭房屋，在
      外租屋；伊妹癸○○於73年起與母親在外租屋同住，86年
      結婚即將戶籍遷至台北市○○○路○ 段114 巷50號2 樓；
      另巳○○為伊父老友，94年間因板橋租屋處被屋主收回並
      要求遷出戶口，乃暫將戶口遷入系爭房屋，2 個月後即在
      台北找到住所並將戶口遷出，上述人等自70年間即未曾在
      系爭房屋居住過。又原告曾與住戶達成協議，同意發放每
      戶搬遷補償費500,000 元，並編列拆遷補償費之預算，原
      告自應依協議給付每戶搬遷補償費，為此求為判決駁回原
      告之訴。
    (六)被告戌○○○：
      被告戌○○○雖未曾於言詞辯論期日到場，惟其所提答辯
      狀則辯稱原告曾與住戶達成協議，同意發放每戶搬遷補償
      費500,000 元，並編列拆遷補償費之預算，原告自應依協
      議給付每戶搬遷補償費，求為判決駁回原告之訴。
三、查原告主張台北縣蘆洲市○○段第55、56地號土地原為蘆洲
    市所有，原告為管理者，訴訟進行中原告將之轉售第三人並
    於95年11月7 日辦畢所有權移轉登記，業據原告提出上開土
    地登記謄本為證，且為到場之被告所不爭執，堪信屬實。又
    上開土地於原告所有期間，遭被告等人搭蓋建物，無權占有
    使用，其中：1.門牌號碼台北縣蘆洲市○○路77巷22號房屋
    ，占用系爭55地號土地面積29.55 平方公尺。2.門牌號碼台
    北縣蘆洲市○○路77巷24號房屋，占用系爭55地號土地面積
    53.99 平方公尺。3.門牌號碼台北縣蘆洲市○○路77巷26號
    房屋，占用系爭55地號土地面積36.82 平方公尺。4.門牌號
    碼台北縣蘆洲市○○路77巷28號房屋，占用系爭55、56地號
    土地面積分別為29.34 及60.61 平方公尺。5.門牌號碼台北
    縣蘆洲市○○路77巷30號房屋，占用系爭56地號土地面積38
    .99 平方公尺等情，已據本院赴現場勘驗明確並囑託台北縣
    三重地政事務所測量屬實，有勘驗筆錄及複丈成果圖分別在
    卷可稽，堪認原告上開主張為真實。
四、次查：
    (一)門牌號碼台北縣蘆洲市○○路77巷22號房屋，於95年4 月
      7 日本院赴現場履勘時雖係空屋，無人居住，惟被告子○○於95年3 月16日言詞辯論時，自陳其與同案被告亥○○
      、寅○○、卯○○共同居住在該屋內，足徵原告主張被告
      子○○、亥○○、寅○○、卯○○4 人於原告起訴前5 年
      內有居住該屋並占有使用該屋坐落基地之事實，非屬無據
      ，堪予採信。
    (二)門牌號碼台北縣蘆洲市○○路77巷24號房屋，於95年4 月
      7 日本院赴現場履勘時雖係空屋，無人居住，惟被告丑○○、未○○於95年3 月16日言詞辯論時，業已自陳其2 人
      係與同案被告申○○、辰○○共同居住在該屋內，足徵原
      告主張被告丑○○、未○○、申○○、辰○○4 人於原告
      起訴前5 年內有居住該屋並占有使用該屋坐落基地之事實
      ，非屬無據，堪予採信。
    (三)門牌號碼台北縣蘆洲市○○路77巷26號房屋係由被告戌○○○居住其內乙節，已據被告戌○○○於本院赴現場履勘
      時陳述有確，有勘驗筆錄在卷為憑，是原告主張被告戌○○○於原告起訴前5 年內有居住該屋並占有使用該屋坐落
      基地之事實，堪認屬實，應予採信。
    (四)門牌號碼台北縣蘆洲市○○路77巷28號房屋係由被告丙○○與其夫及子，即同案被告甲○○、乙○○共同居住其內
      ，業據被告丙○○於本院赴現場履勘時陳述有確，有勘驗
      筆錄附卷可稽，是原告主張被告丙○○、甲○○、乙○○
      於原告起訴前5 年內有居住該屋並占有使用該屋坐落基地
      之事實，即非無據，應予採信。
    (五)門牌號碼台北縣蘆洲市○○路77巷30號房屋係由被告酉○○與其夫及子，即同案被告戊○○、辛○○、庚○○共同
      居住其內，業據被告酉○○於本院赴現場履勘時陳述有確
      ，有勘驗筆錄在卷可稽，自堪認被告酉○○、戊○○、辛○○、庚○○4 人於原告起訴前5 年內有居住該屋並占有
      使用該屋坐落基地之事實。至原告主張被告壬○○○、癸○○、丁○○、巳○○4 人亦居住在上開房屋內，而有使
      用該屋坐落基地之事實乙節，無非係以告壬○○○等人曾
      經設籍上址為據，惟戶籍之設置與實際上有無居住之事實
      ，係屬二事，尚難僅憑設籍之事實即認定該等被告係共同
      居住在上開房屋內。況被告癸○○之戶籍早於86年3 月8
      日即因結婚之故而遷至台北市○○○路○ 段114 巷50號2
      樓，被告巳○○於93年7 月15日將戶籍遷入後，旋於93年
      12月間辦理遷出，此觀卷內該2 被告戶籍謄本記事欄之記
      載即明，足見被告癸○○於86年間結婚後即未再居住上開
      房屋，被告巳○○則僅係短暫寄籍而已。此外，原告復未
      提出其他證據證明，因此自難認被告壬○○○、癸○○、
      丁○○、巳○○4 人有居住上址之事實。
五、被告等人雖以前詞抗辯渠等並非無權占用系爭土地，惟本院
    基於以下理由，認被告抗辯並無可取。蓋：
    (一)房屋是否編配門牌號碼以及是否經認定為合法房屋，與房
      屋所有人有無合法使用該屋坐落土地之權源，係屬二事，
      要難以房屋有編配門牌號碼或經認定為合法房屋，逕為有
      利於被告等認定之依據。
    (二)被告抗辯曾與原告達成協議，同意發放每戶搬遷補償費50
      0,000 元乙節，已為原告否認。被告雖提出台北縣蘆洲鄉
      83年度總預算第一次追加減預算歲出計劃說明提要與各項
      費用明細表、原告於91年11月13日以北縣蘆財字第091003
      5327號函檢送九芎段土地佔住戶之切結書、原告92年5 月
      16日公告影本各1 份為證，惟查，原告有無編列拆補償費
      之預算，與兩造間是否業已達成由原告給付拆遷補償費50
      0,000 元之協議，二者並無必然關連，是上開83年度歲出
      計劃說明提要與各項費用明細表僅能證明原告當時有計劃
      追加拆遷補償費預算而已，尚難據以認定兩造確有達成協
      議之事實。至被告所提切結書乃係空白之切結書，既無法
      證明被告有簽署並同意之意，更未能證明兩造之意思表示
      有所合致。此外，本件被告均非原告92年5 月16日公告內
      補充事項第7 點所載業與原告達成協議應予補償之佔住戶
      ，亦有被告所提之該公告影本在卷可稽。被告所提上開證
      據既均不足以證明兩造間確有達成由原告發放每戶搬遷補
      償費500,000協議之事實，被告所辯自無足採。
六、按民法第179 條前段規定，無法律上原因而受利益，致他人
    受損害者，應返還其利益。又無權占有他人土地，可能獲得
    相當於租金之利益，復為社會通常之觀念（最高法院61年台
    上字第1695號判例參照）。被告既係無權占有系爭土地，使
    原告受有相當於租金之損害，被告並因而受有使用土地之利
    益，原告自得依不當得利之法律關係，請求被告給付起訴前
    5 年相當於租金之所受利益。次按城市地方土地之租金，以
    不超過土地及其建築物申報總價年息10 %為限，土地法第10
    5 條、第97條第1 項定有明文。又土地法施行法第25條規定
    ，土地法第97條第1 項所謂土地及建物之總價額，土地價額
    依法定地價，建築物價額依該管直轄市或縣市地政機關估定
    之價額。另依土地法第148 條規定，土地所有權人依本法所
    申報之地價，為法定地價。是土地法第97條第1 項所謂土地
    申報價額即指該土地之申報地價而言。而公有土地以各該宗
    土地之公告地價為申報地價，免予申報，復為平均地權條例
    施行細則第21條所明定。經查，台北縣蘆洲市○○段第55、
    56地號土地於原告起訴前5 年間均為公有地，上開各該筆土
    地於89年7 月及93年1 月之公告地價均未變動，每平方公尺
    分別為18,369元、19,267元，有上開土地公告現值查詢資料
    在卷可憑。本院審酌系爭土地鄰近台北縣蘆洲市○○路，其
    旁設有公車站牌，可供車輛及行人往來通行，且鄰近商店眾
    多，人口密集，在當地而言雖屬交通便利地段，然蘆洲市本
    身位處台北縣偏遠之區，工商繁榮及交通便捷性猶有未足等
    情，認土地租金以土地申報總價額年息5%計算為宜。從而，
    被告等人應給付原告相當於租金之不當得利數額如下：
    (一)被告子○○、亥○○、寅○○、卯○○部分：
      1.每月相當於租金之利益為2,262元
        計算式：
          18,369元×29.55平方公尺×5%÷12月＝2,262元
            （元以下四捨五入，以下同）
      2.被告於起訴前5 年間所享有之利益為135,720 元
        計算式：
          2,262 元×12月×5 年＝135,720 元。
    (二)被告丑○○、未○○、辰○○、申○○部分：
      1.每月相當於租金之利益為4,132元
        計算式：
          18,369元×53.99平方公尺×5%÷12月＝4,132元
      2.被告於起訴前5 年間所享有之利益為247,920 元
        計算式：
          4,132 元×12月×5 年＝247,920 元。
    (三)被告戌○○○部分：
      1.每月相當於租金之利益為2,818元
        計算式：
          18,369元×36.82平方公尺×5%÷12月＝2,818元
      2.被告於起訴前5 年間所享有之利益為169,080 元
        計算式：
          2,818 元×12月×5 年＝169,080 元。
    (四)被告甲○○、丙○○、乙○○部分：
      1.每月相當於租金之利益為7,112元
        計算式：
          18,369元×29.34平方公尺×5%÷12月＝2,246元
          19,267元×60.61平方公尺×5%÷12月＝4,866元
          2,246 元＋4,866 元＝7,112 元
      2.被告於起訴前5 年間所享有之利益為426,720 元
        計算式：
          7,112 元×12月×5 年＝426,720 元。
    (五)被告戊○○、酉○○、辛○○、庚○○部分：
      1.每月相當於租金之利益為3,130元
        計算式：
          19,267元×38.99平方公尺×5%÷12月＝3,130元
      2.被告於起訴前5 年間所享有之利益為187,800 元
        計算式：
          3,130 元×12月×5 年＝187,800 元。
七、綜上所述，原告本於所有權及管理權，依不當得利法律關係
    ，請求被告子○○、亥○○、寅○○、卯○○共同返還起訴
    前5 年間相當於租金之利益135,720 元；被告丑○○、未○○、辰○○、申○○共同返還起訴前5 年間相當於租金之利
    益247,920 元；被告戌○○○返還起訴前5 年間相當於租金
    之利益169,080 元；被告甲○○、丙○○、乙○○共同返還
    起訴前5 年間相當於租金之利益426,720 元；被告戊○○、
    酉○○、辛○○、庚○○共同返還起訴前5 年間相當於租金
    之利益187,800 元，及均自起訴狀繕本送達翌日起至清償日
    止，按年息5%計算之利息。暨自起訴狀繕本送達翌日起至95
    年11月6 日止，被告子○○、亥○○、寅○○、卯○○應按
    月給付原告2,262 元；被告丑○○、未○○、辰○○、申○○應按月給付原告4,132 元；被告戌○○○應按月給付原告
    2,818 元；被告甲○○、丙○○、乙○○應按月給付原告7,
    112 元；被告戊○○、酉○○、辛○○、庚○○應按月給付
    原告3,130 元，為有理由，應予准許。原告逾上開准許部分
    之請求，則無理由，應予駁回。
八、原告陳明願供擔保，聲請宣告假執行，就原告勝訴部分核無
    不合，爰酌定相當之擔保金額准許之。至原告敗訴部分，其
    假執行之聲請因訴之駁回而失所附麗，應併予駁回。
九、本件事證已臻明確，兩造所為之其餘主張、陳述、所提之證
    據暨調查證據之聲請，經審酌後，均認與本件判決之結果已
    無影響，並無調查之必要，爰不一一論列，附此敘明。
十、訴訟費用負擔之依據：民事訴訟法第79條。
中　　華　　民　　國　　96　　年　　4 　　月　　16　　日
                  民事第二庭    法　官　程怡怡
以上正本係照原本作成
如對本判決上訴，須於判決送達後20日內向本院提出上訴狀
中　　華　　民　　國　　96　　年　　4 　　月　　17　　日
                                書記官　華海珍
┌──────────────────────────────┐
│附表：                                                      │
├──┬────────────┬──────────────┤
│編號│   判   決   主   文    │  預  供  擔  保  金  額    │
│    │                        │    （  新  台  幣  ）      │
├──┼────────────┼──────────────┤
│ 01 │      第  一  項        │         52,000元           │
├──┼────────────┼──────────────┤
│ 02 │      第  二  項        │         95,000元           │
├──┼────────────┼──────────────┤
│ 03 │      第  三  項        │         64,000元           │
├──┼────────────┼──────────────┤
│ 04 │      第  四  項        │        162,000元           │
├──┼────────────┼──────────────┤
│ 05 │      第  五  項        │         72,000元           │
└──┴────────────┴──────────────┘
